【裁判字號】    95,家抗,55
【裁判日期】    950908
【裁判案由】    聲明繼承
【裁判全文】
臺灣臺北地方法院民事裁定              95年度家抗字第55號
    抗  告  人  丁○○
                            ）.
                乙○○
                丙○○
                戊○○
      共同
    代  理  人  己○○
    被繼承人    甲○○
上列當事人聲明繼承事件，抗告人對於民國95年5 月29日本院95
年度聲繼字第39號第一審裁定提起抗告，本院裁定如下：
    主  文
原裁定廢棄。
抗告人所為繼承被繼承人甲○○遺產之表示應予准許。
聲請費用新臺幣壹仟元及抗告程序費用新臺幣壹仟元由抗告人負
擔。
    理  由
一、抗告意旨略以：抗告人係案外人朱小妮之子，朱小妮為被繼
    承人甲○○之妹，被繼承人甲○○於民國92年8 月25日死亡
    ，朱小妮未及聲明繼承，嗣於94年11月20日死亡，抗告人得
    繼承朱小妮已繼承之財產，進而得繼承被繼承人甲○○遺產
    ，故抗告人聲明繼承被繼承人甲○○在臺之遺產，自應准許
    。詎原審裁定駁回，顯有不當，爰依法提出抗告，請求廢棄
    原裁定等語。
二、按抗告法院認抗告為有理由者，應廢棄原裁定，自為裁定，
    必要時得命原法院或審判長更為裁定（非訟事件法第46條準
    用民事訴訟法第436 條之1 第3 項準用第492 條第2 項規定
    參照）。
三、次按大陸地區人民繼承臺灣地區人民之遺產，應於繼承開始
    起3 年內以書面向被繼承人住所地之法院為繼承之表示，逾
    期視為拋棄其繼承權，臺灣地區與大陸地區人民關係條例第
    66條第1 項定有明文。
四、經查被繼承人甲○○於92年8 月25日死亡，而朱小妮為被繼
    承人甲○○之妹，乃大陸地區人民，於92年8 月25日時仍生
    存，惟尚未依法聲明繼承，即於94年11月20日死亡，而抗告
    人為朱小妮之子，為其第一順位繼承人，此有抗告人所提出
    之戶籍謄本、繼承系統表、親屬關係公證書、財團法人海峽
    交流基金會證明書附卷可稽，且為抗告人所不爭執，自堪信
    為真實。
五、次查被繼承人甲○○係於92年8 月25日死亡，則朱小妮如欲
    繼承被繼承人甲○○之遺產，應依臺灣地區與大陸地區人民
    關係條例第66條第1 項規定，於95年8 月25日前向本院為繼
    承之表示。嗣朱小妮未及表示聲明繼承即於94年11月20日死
    亡，自得由其繼承人即抗告人為之。茲抗告人於95年5 月11
    日具狀向本院為繼承被繼承人甲○○遺產之表示（見抗告人
    聲明繼承狀收文戳），未逾3 年之法定期間，故抗告人聲明
    繼承即屬合法，應予駁回。原審裁定駁回抗告人之聲請，於
    法不合。從而，抗告意旨指摘原裁定不當，求予廢棄改判，
    為有理由，應予准許。爰予以廢棄原裁定，並改判如主文第
    2 項所示。
六、據上結論，本件抗告為有理由，爰裁定如主文。
中    華    民    國    95    年    9     月    8     日
                    家事法庭審判長法  官  俞慧君
                                  法  官  林鳳珠
                                  法  官  彭南元
以上正本係照原本作成。
本裁定除以適用法規顯有錯誤為理由，並經本院許可外，不得再
抗告。
如提起再抗告，應於收受送達後10日內向本院提出再抗告狀，應
同時表明再抗告理由，且繳納再抗告費新臺幣1,000元。
中    華    民    國    95    年    9     月    8     日
                                  書記官  尹遜言


司法院資訊處製作；財團法人民間司法改革基金會備份。
